【裁判字號】    89,裁,545
【裁判日期】    890420
【裁判案由】    虛報進口貨物
【裁判全文】
行  政  法  院  裁  定                            八十九年度裁字第五四五號
    聲  請  人  民福企業有限公司
    代  表  人  甲○○
右聲請人因虛報進口貨物事件，對本院中華民國八十八年五月二十七日八十八年度裁
字第四三七號裁定聲請再審。本院裁定如左︰
    主  文
再審之聲請駁回。
    理  由
按行政訴訟之當事人，對於本院之裁定，聲請再審，經駁回後，不得復以同一原因事
實，又對駁回再審聲請所為裁定，更行聲請再審，本院四十六年度裁字第四十一號著
有判例。本件聲請人於民國八十一年六月十七日，委由聖翔報關有限公司向再審被告
財政部基隆關稅局申報自美國進口1992 TOYOTA CAMRY LESEDAN乙部（報單第ＡＮ＼
八一＼三一九九＼○四二○號），完稅價格新台幣（以下同）三七○、五九九元。嗣
經再審被告及財政部關稅總局驗估處查核結果，聲請人報關時繳驗之發票與實際交易
發票不同，來貨應按FOB US$16,000.-/UNIT核估，完稅價格應為四○六、六七○元。
再審被告遂認聲請人有虛報價格、偷漏關稅及貨物稅之違法行為，乃依據海關緝私條
例第三十七條第一項規定，處以所漏進口稅額二倍之罰鍰計二一、六四四元，並依同
條例第四十四條規定追徵所漏稅費計三○、六五六元，另依據稅捐稽徵法第五十條之
二、貨物稅條例第三十二條第十款規定，處所逃漏貨物稅額五倍之罰鍰計八二、三○
○元。聲請人不服，循序提起一再訴願，均未獲變更。嗣經本院八十三年度判字第二
六三○號判決，將再訴願決定、訴願決定及原處分關於科處罰鍰部分均撤銷，其餘之
訴駁回。再審被告對撤銷部分提起再審之訴，經本院八十四年度判字第八五三號廢棄
原判決；但聲請人復對之提起再審之訴，經本院八十四年度判字第二○五七號判決廢
棄本院八十四年度判字第八五三號判決。從而，再審被告依本院八十三年度判字二六
三○號判決意旨，關於科處罰鍰部分採從一重處斷，僅按貨物稅條例第三十二條第十
款之規    定，科處貨物稅漏稅額五倍之罰鍰計八二、三○○元，另依海關緝私條例
第四十四條規定追徵所漏稅費計三○、六五六元。聲請人不服，再循序提起一再訴願
，遞遭決定駁回，提起行政訴訟，經本院八十六年度判字第二二一二號判決駁回，聲
請人以本院上開原判決有行政訴訟法第二十八條第一款之再審事由，提起再審之訴，
復經本院以八十六年度判字第三一○九號判決駁回其再審之訴，聲請人復以原再審判
決適用法規錯誤為由而依行政訴訟法第二十八條第一款規定提起再審之訴。嗣經本院
以八十八年度裁字第四三七號裁定駁回再審之訴，聲請人再以該裁定亦適用法規錯誤
為由，聲請本件再審（聲請人誤為提起再審之訴）。核其狀述理由要旨無非謂︰（一
）原判決所適用之法規與該案應適用之現行法規相違背，與解釋、判例均亦有所牴觸
原裁定竟未予廢棄，已有違誤。而於台灣基隆地方法院檢察署檢察官已認定報關繳驗
之發票係供應商所開立，並非聲請人代表人甲○○所制作，故不構成刑法偽造文書及
特別刑法逃漏稅捐罪嫌，有該署檢察官八十二年度偵字第一八六四號不起訴處分書在
卷可憑，本件再審被告認聲請人報關繳驗之發票既非案貨物之實際交易發票，即有
繳驗不實發票之行為，自屬有誤，本院八十七年度判字第一八四四號判決，對於聲請
人上開主張竟未予論斷，即屬違法。（二）聲請人與出口商就雙往帳目沖銷，檢察官
亦詳為調查後認為屬實而非再審被告所認之事後掩飾。（三）關於同時期之其他進口
商之進口報單既有與聲請人報關價格相同者，即足以證明聲請人之申報為實在，乃應
享有信賴保護利益，否則即違法律之前人人平等之原則，而此部分亦經原檢察官調查
甚詳而無違誤之處。原判決及裁定均未採，即屬行政訴訟法第二十八條第一款得為再
審之訴之理由等語，業經聲請人於前次再審程序中提出主張，而為本院不採。茲聲請
人復以同一原因事實對於原裁定，聲請再審，揆諸首揭判例意旨，難謂合法。況聲請
人所主張之事實，核與行政訴訟法第二十八條各款情形無一相符，聲請人顯無法定再
審事由，而聲請再審，自非法之所許，仍應予駁回。
據上論結，本件再審之聲請為不合法，爰依行政訴訟法第三十三條ˋ民事訴訟法第五
百零七條ˋ第五百零二條第一項，裁定如主文。
中    華    民    國     八十九      年      四      月      二十       日
                    行 政 法 院 第 一 庭
                                審 判 長 評  事      黃  綠  星
                                         評  事      尤  三  謀
                                         評  事      蔡  進  田
                                         評  事      黃  璽  君
                                         評  事      鄭  忠  仁
右  正  本  證  明  與  原  本  無  異
                                         法院書記官  陳  春  木
中    華    民    國     八十九      年      四      月      二十       日


司法院資訊處製作；財團法人民間司法改革基金會備份。
